# 求助关于单体和合并层面的账务处理

提问人：盛夏的果实zxc 时间：2020-05-06 22:34:41
举例：A公司是母公司，B是A全资子公司，A、B同时持有C公司分别97%、3%股权，那么B公司单体应该确认股权投资为金融资产而不是长期股权投资，如果确认金融工具，就要按照公允价值计量，合并层面97%的长投是按照成本法计量，求助陈版，求助各位大神：单体层面和合并层面分别应该怎么处理？

回答人：chenyiwei
B公司单体层面将持有C的3%股权作为金融资产核算，理论上期末应按公允价值计量。
在A编制合并报表时，冲回B的个别报表层面对该项金融资产所做出的累计公允价值调整，将账面价值恢复到原成本，在此基础上进行合并抵销处理。最终合并结果无少数股权。